# 已经研发的基础平台软件为适用国产化的操作系统的投入能否加计扣除

提问人：wzj_1223 时间：2022-01-24 11:11:57
陈老师：
过去已经研发的基础平台软件，现在为满足客户国产化的操作系统和数据库的要求，原已研发的基础平台软件需进行适配、测试，原有的功能基本不变，只是进一步完善，在每个步骤反复适配、测试、重写代码（不是每条代码都重写）、迁移过程中投入的研发人员工资是不是属于研发费用的范畴，这个可以加计扣除吗，盼答复，多谢！

回答人：chenyiwei
这是根据特定客户需求的定制研发，相关的研发支出应计入合同履约成本（最终在确认收入时转入营业成本），不属于研发费用。